{"present": {"1 Singular": {"Affirmative": "crosaim", "Question": "an gcrosaim?", "Negative": "n\u00ed chrosaim"}, "2 Singular": {"Affirmative": "crosann t\u00fa", "Question": "an gcrosann t\u00fa?", "Negative": "n\u00ed chrosann t\u00fa"}, "3 Singular": {"Male": {"Affirmative": "crosann s\u00e9", "Question": "an gcrosann s\u00e9?", "Negative": "n\u00ed chrosann s\u00e9"}, "Female": {"Affirmative": "crosann s\u00ed", "Question": "an gcrosann s\u00ed?", "Negative": "n\u00ed chrosann s\u00ed"}}, "1 Plural": {"Compressed": {"Affirmative": "crosaimid", "Question": "an gcrosaimid?", "Negative": "n\u00ed chrosaimid"}, "Extended": {"Affirmative": "crosann muid", "Question": "an gcrosann muid?", "Negative": "n\u00ed chrosann muid"}}, "2 Plural": {"Affirmative": "crosann sibh", "Question": "an gcrosann sibh?", "Negative": "n\u00ed chrosann sibh"}, "3 Plural": {"Affirmative": "crosann siad", "Question": "an gcrosann siad?", "Negative": "n\u00ed chrosann siad"}, "Passive": {"Affirmative": "crostar", "Question": "an gcrostar?", "Negative": "n\u00ed chrostar"}}, "future": {"1 Singular": {"Affirmative": "crosfaidh m\u00e9", "Question": "an gcrosfaidh m\u00e9?", "Negative": "n\u00ed chrosfaidh m\u00e9"}, "2 Singular": {"Affirmative": "crosfaidh t\u00fa", "Question": "an gcrosfaidh t\u00fa?", "Negative": "n\u00ed chrosfaidh t\u00fa"}, "3 Singular": {"Male": {"Affirmative": "crosfaidh s\u00e9", "Question": "an gcrosfaidh s\u00e9?", "Negative": "n\u00ed chrosfaidh s\u00e9"}, "Female": {"Affirmative": "crosfaidh s\u00ed", "Question": "an gcrosfaidh s\u00ed?", "Negative": "n\u00ed chrosfaidh s\u00ed"}}, "1 Plural": {"Compressed": {"Affirmative": "crosfaimid", "Question": "an gcrosfaimid?", "Negative": "n\u00ed chrosfaimid"}, "Extended": {"Affirmative": "crosfaidh muid", "Question": "an gcrosfaidh muid?", "Negative": "n\u00ed chrosfaidh muid"}}, "2 Plural": {"Affirmative": "crosfaidh sibh", "Question": "an gcrosfaidh sibh?", "Negative": "n\u00ed chrosfaidh sibh"}, "3 Plural": {"Affirmative": "crosfaidh siad", "Question": "an gcrosfaidh siad?", "Negative": "n\u00ed chrosfaidh siad"}, "Passive": {"Affirmative": "crosfar", "Question": "an gcrosfar?", "Negative": "n\u00ed chrosfar"}}, "past": {"1 Singular": {"Affirmative": "chros m\u00e9", "Question": "ar chros m\u00e9?", "Negative": "n\u00edor chros m\u00e9"}, "2 Singular": {"Affirmative": "chros t\u00fa", "Question": "ar chros t\u00fa?", "Negative": "n\u00edor chros t\u00fa"}, "3 Singular": {"Male": {"Affirmative": "chros s\u00e9", "Question": "ar chros s\u00e9?", "Negative": "n\u00edor chros s\u00e9"}, "Female": {"Affirmative": "chros s\u00ed", "Question": "ar chros s\u00ed?", "Negative": "n\u00edor chros s\u00ed"}}, "1 Plural": {"Compressed": {"Affirmative": "chrosamar", "Question": "ar chrosamar?", "Negative": "n\u00edor chrosamar"}, "Extended": {"Affirmative": "chros muid", "Question": "ar chros muid?", "Negative": "n\u00edor chros muid"}}, "2 Plural": {"Affirmative": "chros sibh", "Question": "ar chros sibh?", "Negative": "n\u00edor chros sibh"}, "3 Plural": {"Compressed": {"Affirmative": "chros siad", "Question": "ar chros siad?", "Negative": "n\u00edor chros siad"}, "Extended": {"Affirmative": "chrosadar", "Question": "ar chrosadar?", "Negative": "n\u00edor chrosadar"}}, "Passive": {"Affirmative": "crosadh", "Question": "ar crosadh?", "Negative": "n\u00edor crosadh"}}, "condi": {"1 Singular": {"Affirmative": "chrosfainn", "Question": "an gcrosfainn?", "Negative": "n\u00ed chrosfainn"}, "2 Singular": {"Affirmative": "chrosf\u00e1", "Question": "an gcrosf\u00e1?", "Negative": "n\u00ed chrosf\u00e1"}, "3 Singular": {"Male": {"Affirmative": "chrosfadh s\u00e9", "Question": "an gcrosfadh s\u00e9?", "Negative": "n\u00ed chrosfadh s\u00e9"}, "Female": {"Affirmative": "chrosfadh s\u00ed", "Question": "an gcrosfadh s\u00ed?", "Negative": "n\u00ed chrosfadh s\u00ed"}}, "1 Plural": {"Compressed": {"Affirmative": "chrosfaimis", "Question": "an gcrosfaimis?", "Negative": "n\u00ed chrosfaimis"}, "Extended": {"Affirmative": "chrosfadh muid", "Question": "an gcrosfadh muid?", "Negative": "n\u00ed chrosfadh muid"}}, "2 Plural": {"Affirmative": "chrosfadh sibh", "Question": "an gcrosfadh sibh?", "Negative": "n\u00ed chrosfadh sibh"}, "3 Plural": {"Compressed": {"Affirmative": "chrosfaid\u00eds", "Question": "an gcrosfaid\u00eds?", "Negative": "n\u00ed chrosfaid\u00eds"}, "Extended": {"Affirmative": "chrosfadh siad", "Question": "an gcrosfadh siad?", "Negative": "n\u00ed chrosfadh siad"}}, "Passive": {"Affirmative": "chrosfa\u00ed", "Question": "an gcrosfa\u00ed?", "Negative": "n\u00ed chrosfa\u00ed"}}, "imper": {"1 Singular": {"Affirmative": "crosaim!", "Negative": "n\u00e1 crosaim!"}, "2 Singular": {"Affirmative": "cros!", "Negative": "n\u00e1 cros!"}, "3 Singular": {"Male": {"Affirmative": "crosadh s\u00e9!", "Negative": "n\u00e1 crosadh s\u00e9!"}, "Female": {"Affirmative": "crosadh s\u00ed!", "Negative": "n\u00e1 crosadh s\u00ed!"}}, "1 Plural": {"Compressed": {"Affirmative": "crosaimis!", "Negative": "n\u00e1 crosaimis!"}, "Extended": {"Affirmative": "crosadh muid!", "Negative": "n\u00e1 crosadh muid!"}}, "2 Plural": {"Affirmative": "crosaig\u00ed!", "Negative": "n\u00e1 crosaig\u00ed!"}, "3 Plural": {"Compressed": {"Affirmative": "crosaid\u00eds!", "Negative": "n\u00e1 crosaid\u00eds!"}, "Extended": {"Affirmative": "crosadh siad!", "Negative": "n\u00e1 crosadh siad!"}}, "Passive": {"Affirmative": "crostar!", "Negative": "n\u00e1 crostar!"}}, "pastConti": {"1 Singular": {"Affirmative": "chrosainn", "Question": "an gcrosainn?", "Negative": "n\u00ed chrosainn"}, "2 Singular": {"Affirmative": "chrost\u00e1", "Question": "an gcrost\u00e1?", "Negative": "n\u00ed chrost\u00e1"}, "3 Singular": {"Male": {"Affirmative": "chrosadh s\u00e9", "Question": "an gcrosadh s\u00e9?", "Negative": "n\u00ed chrosadh s\u00e9"}, "Female": {"Affirmative": "chrosadh s\u00ed", "Question": "an gcrosadh s\u00ed?", "Negative": "n\u00ed chrosadh s\u00ed"}}, "1 Plural": {"Compressed": {"Affirmative": "chrosaimis", "Question": "an gcrosaimis?", "Negative": "n\u00ed chrosaimis"}, "Extended": {"Affirmative": "chrosadh muid", "Question": "an gcrosadh muid?", "Negative": "n\u00ed chrosadh muid"}}, "2 Plural": {"Affirmative": "chrosadh sibh", "Question": "an gcrosadh sibh?", "Negative": "n\u00ed chrosadh sibh"}, "3 Plural": {"Compressed": {"Affirmative": "chrosaid\u00eds", "Question": "an gcrosaid\u00eds?", "Negative": "n\u00ed chrosaid\u00eds"}, "Extended": {"Affirmative": "chrosadh siad", "Question": "an gcrosadh siad?", "Negative": "n\u00ed chrosadh siad"}}, "Passive": {"Affirmative": "chrosta\u00ed", "Question": "an gcrosta\u00ed?", "Negative": "n\u00ed chrosta\u00ed"}}, "subj": {"1 Singular": {"Affirmative": "go gcrosa m\u00e9", "Negative": "n\u00e1r chrosa m\u00e9"}, "2 Singular": {"Affirmative": "go gcrosa t\u00fa", "Negative": "n\u00e1r chrosa t\u00fa"}, "3 Singular": {"Male": {"Affirmative": "go gcrosa s\u00e9", "Negative": "n\u00e1r chrosa s\u00e9"}, "Female": {"Affirmative": "go gcrosa s\u00ed", "Negative": "n\u00e1r chrosa s\u00ed"}}, "1 Plural": {"Compressed": {"Affirmative": "go gcrosaimid", "Negative": "n\u00e1r chrosaimid"}, "Extended": {"Affirmative": "go gcrosa muid", "Negative": "n\u00e1r chrosa muid"}}, "2 Plural": {"Affirmative": "go gcrosa sibh", "Negative": "n\u00e1r chrosa sibh"}, "3 Plural": {"Affirmative": "go gcrosa siad", "Negative": "n\u00e1r chrosa siad"}, "Passive": {"Affirmative": "go gcrostar", "Negative": "n\u00e1r chrostar"}}, "verbal noun": "crosadh", "verbal adjective": "crosta"}